【裁判字號】    96,交聲,1065
【裁判日期】    970430
【裁判案由】    聲明異議
【裁判全文】
臺灣臺南地方法院交通事件裁定        96年度交聲字第1065號
移送機關    交通部公路總局嘉義區監理所臺南監理站
異議人即
受處分人    甲○○
上列受處分人因違反道路交通管理處罰條例案件，對於交通部公
路總局嘉義區監理所臺南監理站民國96年11月5日所為之裁決處
分（處分案號：嘉監南字第裁00-000000000號），聲明異議，本
院裁定如下：
    主  文
異議駁回。
    理  由
一、原處分意旨略以：異議人即受處分人甲○○（下稱異議人）
    曾於民國（下同）96年2月7日、96年8月25日及96年9月21日
    因闖紅燈、不依標誌標線行駛及闖紅燈之違規行為，遭交通
    部公路總局嘉義區監理所臺南監理站（下稱移送機關）分別
    依道路交通管理處罰條例第53條第1項、第48條第1項第2款
    及第53條第1項等規定，裁處罰鍰新臺幣（下同）4,500元、
    600元、2,700元，並分記違規點數3點、1點、3點，異議人
    已繳納上開罰鍰在案，因異議人在6個月內，駕照違規點數
    共達6點，移送機關乃依道路交通管理處罰條例63條第3項、
    第24條第1項第5款等規定（原裁決書漏記載第24條第1項第5
    款），裁處吊扣駕駛執照1個月，及接受道路交通安全講習
    之處分等語。
二、聲明異議意旨略以：異議人雖觸犯交通法規，然均已繳清罰
    鍰，為什麼還要二次處罰，且因異議人每天要開車送貨或拜
    訪客戶，如吊扣駕照，將使其面臨失業之壓力，異議人是為
    了討生活才冒險為闖紅燈等違規行為，其並非故意違反，這
    些處罰之交通法規根本不合時宜，增加人民之痛苦指數，異
    議人為此提出異議，請求撤銷原處分等語。
三、按汽車駕駛人在6個月內，違規記點共達6點以上者，吊扣駕
    駛執照1個月，道路交通管理處罰條例第63條第3項定有明文
    。
四、經查：
（一）異議人分別於96年2月7日、96年8月25日及96年9月21日因
      闖紅燈、不依標誌標線行駛、闖紅燈之違規行為，有移送
      機關96年11月26日南監字第96575號函所檢送之違規查詢
      報表1紙附卷可稽，且異議人對前開之違規行為亦不爭執
      ，因此，異議人之上述違規事實，應堪認定。
（二）又吊扣駕駛執照之處分，係罰鍰以外對於預防再犯之行政
      罰，乃為抑止違反道路交通安全規則之不法行為，維護道
      路交通用路權人之生命、身體之安全法益，依行政罰法第
      26條第1項但書之規定，得裁處之，異議人辯稱有一事二
      罰之情形云云，洵屬無據。
五、綜上所述，異議人分別於96年2月7日、96年8月25日及96年9
    月21日因闖紅燈、不依標誌標線行駛、闖紅燈之違規行為，
    遭移送機關各處以罰鍰4,500元、600元、2,700元，並分記
    違規點數3點、1點、3點，則異議人於6個月內，有違規記點
    共達6點之違規行為乙節，既堪認定，則移送機關據此並引
    用道路交通管理處罰條例第63條第3項、第24條第1項第5款
    等規定，裁處異議人吊扣駕駛執照1個月，及接受道路交通
    安全講習之處分，於法即無不當。從而，本件異議經核並無
    理由，自應予以駁回。
六、據上論斷，應依道路交通管理處罰條例第87條第2項、道路
    交通案件處理辦法第19條，裁定如主文。
中    華    民    國    97    年    4     月    30    日
                      交通法庭  法  官  陳淑勤
以上正本證明與原本無異。
如不服本裁定應於送達後5日內向本院提出抗告狀。
                                書記官  陳金堂
中    華    民    國   97     年    4     月    30    日


司法院資訊處製作；財團法人民間司法改革基金會備份。
